臺灣臺北地方法院刑事判決　　　　　　　　　　　　九十二年度易字第一０九二號
　　公　訴　人　臺灣臺北地方法院檢察署檢察官
　　被　　　告　乙○
右列被告因誣告案件，經檢察官提起公訴（九十一年度偵字第一七四七六號），本院
判決如左：
    主  文
乙○無罪。
    理  由
一、公訴意旨略以：
（一）乙○於民國九十年十二月十八日二十二時四十分許，明知其所有之皮夾（內有
      ，竟前往臺北市中正區○○○路五六號之內政部警政署鐵路警察局第一警務段
      臺北分駐所（下稱臺北分駐所），未指定犯人，向具有偵查犯罪職權之值班員
      警陳信安謊報稱，其於臺中站搭乘火車往臺北途中，在列車上遺失前揭皮夾，
      並要求員警借錢給其坐車或派車載其至基隆，嗣因員警無法配合，乙○遂出言
      辱罵員警（此部分未據告訴），並要求員警提供司法院、監察院、地檢署、警
      政署、警察局督察室等機關之電話供其投訴，經員警委婉拒絕後，乙○遂走出
      臺北分駐所外撥打公用電話，多次進出後，員警因屆休息時間，只好將乙○之
      行李提至所外，交付乙○並請其離開，乙○憤而拒絕，並對員警稱：其行李內
      有勞力士錶，若丟掉，就走著瞧等語後，悻然離去。
（二）乙○離開臺北分駐所後，因心生不滿，竟於翌日二時四十分許，意圖使臺北分
      駐所當日得特定之值班員警受刑事及懲戒處分，前往臺北市政府警察局大同分
      局建成派出所（下稱建成派出所）謊報稱：其於臺北分駐所內報案時，因外出
      打電話而暫將隨身行李寄放於所內，返回時竟發現行李袋內之勞力士手錶一只
      遭竊云云，請求上開司法警察機關協助偵查竊盜案件。
二、按犯罪事實應依證據認定之，無證據不得推定犯罪事實；又不能證明被告犯罪者
    ，應諭知無罪之判決，刑事訴訟法第一百五十四條第二項、第三百零一條第一項
    分別定有明文。訊據被告乙○固坦承前後向臺北分駐所及建成派出所之員警申報
    其所有之皮夾及勞力士手錶各一只遺失，惟堅詞否認有何誣告犯行，辯稱：伊確
    實遺失皮夾及勞力士手錶，並無使任何人受刑事或懲戒處分之意圖等語。公訴人
    所以認被告涉有誣告犯行，無非以證人即當時任職於臺北分駐所之員警甲○○、
    呂述權之證詞，及九十年十二月十八日受理遺失物登記簿、工作紀錄簿、大同分
    局建成派出所九十年十二月十九日製作之偵訊筆錄為其論據。然查，上開證人之
    證詞及書證，至多僅能證明被告先於九十年十二月十八日二十二時四十分許，向
    臺北分駐所報稱其所有皮夾一只於列車上遺失，請求協尋，嗣於翌日凌晨二時四
    十分許，又前往建成派出所報稱其於臺北分駐所內報案時，因外出打電話而暫將
    隨身行李寄放於所內，返回時發現行李袋內之勞力士手錶一只不見，請求偵查竊
    盜案件；另被告停留在臺北分駐所期間，曾因該所員警不肯送伊前往基隆而對員
    警有所不滿，員警亦認被告言行舉止與常人有異等情，但均無從證明被告實際上
    確無遺失皮夾及勞力士手錶各一只，卻仍謊報遺失或失竊而請求協尋及偵查。又
    被告分別於九十一年一月三十日、九十一年六月十四日以遺失為由申請補發身分
    證，而於九十一年五月二十二日以遺失為由申請補發駕照，有臺中市北區戶政事
    務所以九十二年七月十六日中市北戶字第０九二０００五三六五號函檢送及另行
    傳真之補領國民
    月十七日中監駕字第０九二００三一六０三號函檢送之汽（機）車駕駛人異動登
    記書一份附卷可稽，雖補領國民
    十二月十八日，而上開申請補發駕照日期距九十年十二月十八日亦有五個月之久
    ，惟
    違常，是要難以被告未申請補發或未立即申請補發上開證件為由，遽認被告確無
    遺失皮夾之情。又被告持有之荷蘭銀行信用卡，確於八十八年一月十八日經強制
    停用，有荷蘭銀行九十二年十月三十日（風管）荷銀（信）字第九二一００七號
    函在卷可參，是被告辯稱因信用卡已遭停用而未辦理掛失之情，尚非無據，此外
    ，經查亦無法確知被告有無掛失金融卡之舉，是並無法證明被告實際上未曾遺失
    皮夾。綜上所述，本件並無足夠積極證據證明被告確有實際上沒有遺失皮夾及勞
    力士錶各一只，卻仍向該管公務員誣告犯罪之犯行，應認被告罪嫌尚有不足，揆
    諸首開說明，自應為被告無罪判決之諭知。
據上論斷，應依刑事訴訟法第三百零一條第一項，判決如主文。
本案經檢察官葉雅婷到庭執行職務
中　　　華　　　民　　　國　　九十三　　年　　　一　　　月　　 十六 　　日
                                      臺灣臺北地方法院刑事第三庭
                                          審判長法 　 官　林 勤 綱
                                          　　　法　　官　蔡 如 琪
                                          　　　法　　官　歐陽漢菁
右正本證明與原本無異。
如不服本判決，應於判決送達後十日內，向本院提出上訴狀。
                                                書 記 官  沈 芳 君
中　　　華　　　民　　　國　　九十三　　年　　　一　　　月　　 十九 　　日
